---
title: "Analyse des résultats de PSE"
author: "Hélène Arduin"
date: "19/06/2020"
output: pdf_document
---

```{r setup, include=FALSE}
knitr::opts_chunk$set(echo = TRUE)

library(tidyverse)

setwd("~/Documents/CoVprehension/proto/confinement")

raw_data <- read_csv("data/replicated_post_pse.csv")

vec_index <- c()
for (i in 1:173) {
    tmp <- rep(i, 100)
    vec_index <- c(vec_index, tmp)
}

data <- raw_data %>%
    mutate_at(vars(ends_with("_conf")), ~ . / 4) %>%
    mutate_at(vars(nbIr:nbS, pic_max), ~ . / 200 * 100) %>%
    select(lockdownStartingDate = init_conf, lockdownDuration = duration_conf, lockdownPauseDuration = relesae_conf,
           propS = nbS, propI = nbIr, propR = nbR,
           peakHeight = pic_max, totalLockdownDuration = jours_confinement, nbLockdowns = nb_confinement, seed) %>%
    arrange(lockdownStartingDate, lockdownDuration, lockdownPauseDuration) %>%
    add_column(index = vec_index) %>%
    select(index, everything())
```

## Données globales de PSE

3 graphes pour les 3 possibilités de représentation (les points sont les médianes) :

```{r pse}
plot_pse1 <- data %>%
    group_by(index) %>%
    summarise_at(vars(propR:totalLockdownDuration), list(median)) %>%
    ggplot(aes(x = totalLockdownDuration, y = peakHeight, color = propR)) +
    geom_point() +
    scale_y_continuous(breaks = seq(0, 100, 25), limits = c(0, 100)) +
    scale_color_viridis_c(name = "Proportion finale\nde gens infectés") +
    labs(x = "Durée totale de confinement",
         y = "Taille du pic épidémique") +
    theme_bw()
plot_pse1


plot_pse2 <- data %>%
    group_by(index) %>%
    summarise_at(vars(propR:totalLockdownDuration), list(median)) %>%
    ggplot(aes(x = propR, y = totalLockdownDuration, color = peakHeight)) +
    geom_point() +
    scale_x_continuous(breaks = seq(0, 100, 25), limits = c(0, 100)) +
    scale_color_viridis_c(name = "Taille du pic\népidémique") +
    labs(x = "Proportion finale de gens infectés",
         y = "Durée totale de confinement") +
    theme_bw()
plot_pse2


plot_pse3 <- data %>%
    group_by(index) %>%
    summarise_at(vars(propR:totalLockdownDuration), list(median)) %>%
    ggplot(aes(x = peakHeight, y = propR, color = totalLockdownDuration)) +
    geom_point() +
    scale_x_continuous(breaks = seq(0, 100, 25), limits = c(0, 100)) +
    scale_y_continuous(breaks = seq(0, 100, 25), limits = c(0, 100)) +
    scale_color_viridis_c(name = "Durée totale\nde confinement") +
    labs(x = "Taille du pic épidémique",
         y = "Proportion finale de gens infectés") +
    theme_bw()
plot_pse3
```

## Sélection des "meilleurs" résultats

Taille du pic < 25% ; Proportion de gens guéris < 40% ; Durée totale du confinement < 25 jours

Il y a 6 points sélectionnés via les médianes, on va dire 6 scénarios, là je reprends les distributions complètes correspondant à chaque scénario.

```{r best, echo = FALSE}
best_area <- data %>%
    group_by(index) %>%
    summarise_at(vars(propR:totalLockdownDuration), list(mean)) %>%
    filter(totalLockdownDuration < 25 & peakHeight < 25 & propR < 40) %>%
    select(index) %>%
    inner_join(data)
```

### Distributions des 3 variables de sortie pour chaque scénario

```{r distrib}
plot_distrib <- best_area %>%
    pivot_longer(cols = propR:totalLockdownDuration, names_to = "output", values_to = "value") %>%
    # ggplot(aes(x = output, y = value, color = lockdownPauseDuration)) +
    ggplot(aes(x = output, y = value)) +
    geom_boxplot(aes(group = output)) +
    scale_x_discrete(labels = c("taille pic", "% inf", "durée conf")) +
    # facet_grid(lockdownStartingDate ~ lockdownDuration) +
    facet_wrap(~ index) +
    theme_bw()
plot_distrib
```

Dans la plupart des cas les distributions sont relativement rammassées, sauf pour la figure en bas au milieu.

### Paramètres d'entrée qui correspondent aux scénarios sélectionnés

```{r input}
plot_input_space <- best_area %>%
    ggplot(aes(x = lockdownDuration, y = lockdownPauseDuration, color = lockdownStartingDate)) +
    geom_point() +
    scale_color_viridis_c(name = "Date début\nconfinement") +
    labs(x = "Durée d'un confinement",
         y = "Durée entre deux confinements") +
    theme_bw()
plot_input_space
```

Ici il y a une seule date de début du confinement sélectionnée (dès le deuxième pas de temps). Tous les points sauf un ont des confinements qui s'enchaînent très vite (peut-être nécessaire de regarder le nombre de confinements associés à ces points-là).
